【裁判字號】    92,交簡上,13
【裁判日期】    920930
【裁判案由】    過失傷害
【裁判全文】
臺灣臺東地方法院刑事判決                        九十二年度交簡上字第一三號
    上  訴  人  臺灣臺東地方法院檢察署檢察官
    被      告  乙○○
右上訴人因被告過失傷害案件，不服本院臺東簡易庭九十二年度東交簡字第二三一號
，中華民國九十二年七月十六日第一審判決（聲請案號：九十二年度偵字第一一八六
號）提起上訴，本院合議庭判決如左：
    主  文
原判決撤銷。
乙○○過失傷害人，處拘役拾日，如易科罰金，以參佰元折算壹日。
    事  實
一、乙○○於民國九十一年四月九日午後，駕駛車牌八Ｓ─三三二五號自用小貨車，
    沿臺東縣卑南鄉省道臺九線公路由北往南方向行駛，嗣同日下午二時十五分許，
    途經該路三百八十公里四十公尺交岔路口處，本應注意車輛行駛時，駕駛人應注
    意車前狀況，隨時採取必要之安全措施，且行經無號誌之交岔路口，應減速慢行
    ，作隨時停車之準備，而依當時天候晴、路面無缺陷及障礙物、視距良好，並無
    不能注意之情事，竟疏於注意上開規定，適丙○○騎乘車牌ＰＵＬ─二四一號重
    型機車由對向駛來，行經路口左轉時，未暫停讓直行之侯車先行，二車相撞肇事
    ，致丙○○受有右側近端及遠端脛骨及內踝開放性骨折、右側腓骨骨折等傷害。
    乙○○於肇事後，於警員前往現場處理時，在其上開犯行未為任何有偵查犯罪職
    權之公務員知悉前，待在現場主動向據報前來處理之臺東縣警察局臺東分局卑南
    分駐所員警甲○○表示為其駕車肇事，並進而接受本件裁判。
二、案經被害人丙○○訴由臺灣臺東地方法院檢察署檢察官偵查起訴。
    理  由
一、右揭事實，業據被告乙○○於本院審理時坦承不諱，核與告訴人丙○○指訴之情
    節大致相符，並有臺東縣警察局道路交通事故調查報告表一紙及照片四幀在卷可
    稽。而告訴人丙○○受有如事實欄所示傷害，亦有馬偕紀念醫院臺東分院診斷證
    明書一紙在卷足憑。
二、按車輛行駛時，駕駛人應注意車前狀況，隨時採取必要之安全措施；而行經無號
    誌之交岔路口，應減速慢行，作隨時停車之準備，道路交通安全規則第九十四條
    第三項、九十三條第一項第三款分別定有明文。被告駕車自應注意上述道路交通
    安全規定，且依前開道路交通事故調查報告表所載及現場照片所示，當時天候晴
    、路面無缺陷及障礙物、視距良好，又無不能注意之情形，竟疏不注意防患，以
    致肇事，使告訴人受傷，被告應有過失；雖告訴人就本件車禍亦與有過失，然查
    被告之過失與告訴人之過失併合而為危害發生之原因時，仍不得阻其過失責任，
    有最高法院二十三年上字第五二二三號判例意旨可資參照。而被告過失行為與告
    訴人之受傷結果間，亦具有相當因果關係，另本件經送請鑑定肇事責任，亦為相
    同之認定，有臺灣省花東區車輛行車事故鑑定委員會鑑定意見書可憑，是被告之
    過失傷害犯行，堪以認定。
三、核被告所為，係犯刑法第二百八十四條第一項前段之過失傷害罪。查被告於肇事
    後，於警員前往現場處理時，在其上開犯行未為任何有偵查犯罪職權之公務員知
    悉前，不逃避接受裁判而向警員自首，承認其為肇事人，業據被告供述明確，核
    與證人甲○○於本院之證述相符，係對於未發覺之犯罪自首而接受裁判，應依刑
    法第六十二條前段之規定減輕其刑。原審認被告罪證明確，予以論罪科刑，固非
    無見。然查：（一）本件告訴人所受傷害非輕，被告自肇事後迄今，遲未與告訴
    人達成和解，賠償告訴人損失，原審疏未予斟酌，量刑顯屬過輕，容有未洽；（
    二）被告符合自首減刑之事實，原審漏未審酌認定，並引用刑法第六十二條前段
    ，亦有未洽。檢察官上訴意旨以量刑過輕為由，指摘原判決不當，為有理由，應
    由本院予以撤銷改判。爰審酌被告犯罪動機、手段、過失程度、對告訴人所造成
    之傷害及犯後態度等一切情狀，量處如主文所示刑，並諭知易科罰金之折算標準
    。
四、據上論斷，依刑事訴訟法第四百五十五條之一第三項、第三百六十九條第一項前
    段、第三百六十四條、第二百九十九條第一項前段，刑法第二百八十四條第一項
    前段、第六十二條前段、第四十一條第一項前段，罰金罰鍰提高標準條例第一條
    前段、第二條，判決如主文。
本案經檢察官丁○○到庭執行職務
中     華     民     國     九十二      年      九      月      三十    日
                                  臺灣臺東地方法院刑事第三庭
                                        審判長法  官  楊力進
                                              法  官  柯姿佐
                                              法  官  范乃中
右正本證明與原本無異。
本判決不得上訴。
                                              書記官  陳俊德
中     華     民     國     九十二     年       九      月      三十    日
附記
中華民國刑法第二百八十四條第一項前段
 (過失傷害罪)
因過失傷害人者，處六月以下有期徒刑、拘役或五百元以下罰金，致重傷
者，處一年以下有期徒刑、拘役或五百元以下罰金。


司法院資訊處製作；財團法人民間司法改革基金會備份。
